臺灣桃園地方法院刑事判決　　　　　　　　　　　　　九十年度易字第二二○七號
　　公　訴　人　臺灣桃園地方法院檢察署檢察官
　　被　　　告　甲○○
右列被告因違反毒品危害防制條例案件，經檢察官提起公訴（九十年度偵字第五七六
二號），本院判決如左：
    主  文
甲○○持有第二級毒品，累犯，處有期徒刑伍月，如易科罰金，以參佰元折算壹日。
扣案之第二級毒品安非他命伍小包（合計驗餘淨重捌點伍壹肆零公克）沒收銷燬之。
    事  實
一、甲○○前於民國八十五年間因違反藥事法案件，經本院判處有期徒刑七月，後經
    上訴臺灣高等法院駁回上訴確定，並於八十七年十二月二十六日執行完畢，猶不
    知惕勵，竟於八十九年十二月十三日下午某時，搭乘姓名年籍不詳綽號「小君」
    之成年女子之便車，而在桃園縣平鎮市○○路與義民路口附近，由「小君」在車
    託交第二級毒品安非他命五小包（合計驗餘淨重八．五一四○公克），甲○○自
    斯時起至八十九年十二月十三日十六時三十分止，持有上開第二級毒品安非他命
    。於八十九年十二月十三日十六時三十分許，在桃園縣平鎮市○○路與義民路口
    ，甲○○欲將上開第二級毒品安非他命轉交予姓名年籍不詳綽號「蓮霧」之成年
    男子之際為警當場查獲，並扣得上開第二級毒品安非他命。
二、案經桃園縣警察局平鎮分局報請臺灣桃園地方法院檢察署檢察官偵查起訴。
    理  由
一、訊據被告甲○○固坦承於右揭時、地，為警在其身上查扣上開第二級毒品安非他
    命之事實，惟矢口否認有何持有第二級毒品安非他命之犯行，辯稱：伊不知「小
    君」所託交之物為第二級毒品安非他命，且「小君」並未說託交之物為何物云云
    。然查，證人曾金淇、陳明益即查獲本案之桃園縣警察局平鎮分局平鎮派出所員
    警於偵查中結證稱：案發當時其等因執行勤務，駕車行經桃園縣平鎮市○○路與
    義民路口，看見被告自一輛自用小客車下車，行跡可疑，遂上前表明身分欲盤查
    ，被告隨即逃跑，其等追了約一百公尺左右，追到被告，而被告反抗經其等將之
    制伏在地上，當時被告手上抓著一包東西，是咖啡色有拉鏈的零錢包，其等問被
    告係何物，被告原拒不回答，亦不願打開，迨支援之警察趕到，被告始願開啟該
    只皮包而查得內裝有數小包之安非他命等語（見偵查卷第一七、一八頁），而被
    告對證人曾金淇等所為之上開證詞亦表示無意見，據之，被告於案發當時確有為
    躲避盤查當場逃逸之情應堪認定，而案發當時被告並無吸毒，身上亦無毒品等情
    既經被告於本院調查程序中供稱明確（見本院九十一年一月三日訊問筆錄），衡
    常其當無見警盤查即迅速逃離之必要，是被告所辯不知持有物為毒品一節已非無
    疑，再佐以被告於本院調查程序中亦供稱：當天「小君」有跟伊說，她與「蓮霧
    」約好跟車在後面，伊只要下車將東西交給「蓮霧」等語在卷（見本院同上訊問
    筆錄），足認「小君」與「蓮霧」二人約定交付上開扣案物品之方式、過程顯與
    常情有異，而參以被告本身亦有多次毒品前科一情，其見狀更無心未生疑之理，
    基此，益徵被告於案發當時應知其所持有欲轉交「蓮霧」之物為第二級毒品安非
    他命。綜上，被告所辯顯係事後避重就輕之詞，委無足取，此外復有上開第二級
    毒品安非他命五小包（合計驗餘淨重八．五一四○公克）扣案足憑，而扣案之疑
    似安非他命晶體五小包，經送請鑑定結果，確檢出含有甲基安非他命成分一節，
    亦有憲兵司令部刑事鑑識中心出具之中華民國九十年十月十八日（９０）綱得字
    第一三六二六號鑑驗通知書乙紙在卷可佐（附於本院卷）。本件事證明確，被告
    右揭犯行洵堪認定，應依法論科。
二、按行為後法律有變更者，適用裁判時之法律，刑法第二條第一項前段定有明文。
    本件被告甲○○行為後，刑法第四十一條規定已於九十年一月四日修正，並自同
    年月十日起施行，該條文第一項修正後規定：「犯最重本刑為五年以下有期徒刑
    以下之罪，而受六個月以下有期徒刑或拘役之宣告，因身體、教育、職業、家庭
    之關係或其他正當事由，執行顯有困難者，得以一元以上三元以下折算一日，易
    科罰金。但確因不執行所宣告之刑，難收矯正之效或難以維持法秩序，不在此限
    。」「併合處罰之數罪，均有前項情形，其應執行之刑逾六月者，亦同。」；又
    同法施行法第三條之一亦同時修正規定為：「刑法第四十一條之規定，中華民國
    九十年一月四日刑法修正施行前已裁判確定之處罰，未執行或執行未完畢者，亦
    適用之。」「未諭知易科罰金之處罰者，亦同。」，並自同年月十二日起施行，
    以之與修正前刑法第四十一條規定之內容相比較，對被告所犯之罪刑得易科罰金
    之結果均相同，惟依刑法第二條第一項前段規定，仍應適用裁判時即修正後刑法
    第四十一條第一項前段之規定，附此敘明。核被告所為，係犯毒品危害防制條例
    第十一條第二項之持有第二級毒品罪。公訴意旨認被告上開持有毒品安非他命之
    行為，係犯毒品危害防制條例第十一條第一項之罪，起訴法條容有未洽，惟起訴
    基本事實相同，爰依法變更起訴法條。查被告於八十五年間因違反藥事法案件，
    經本院判處有期徒刑七月，後經上訴臺灣高等法院駁回上訴確定，並於八十七年
    十二月二十六日執行完畢，此有臺灣桃園地方法院檢察署刑案資料查註紀錄表及
    臺灣高等法院被告全國前案紀錄表在卷可按，其於五年之內再犯有期徒刑以上之
    本罪，係屬累犯，應依刑法第四十七條之規定加重其刑。爰審酌被告犯罪之動機
    、目的、手段、持有毒品之數量、持有期間及其犯後態度等一切情狀，量處如主
    文所示之刑，並諭知易科罰金之折算標準，以資儆懲。
三、至扣案之第二級毒品安非他命五小包（合計驗餘淨重八．五一四○公克），為查
    獲之毒品，應依毒品危害防制條例第十八條第一項前段宣告沒收銷燬之，併此敘
    明。
據上論斷，應依刑事訴訟法第二百九十九條第一項前段、第三百條，毒品危害防制條
例第十一條第二項、第十八條第一項前段，刑法第十一條前段、第二條第一項前段、
第四十七條、修正後刑法第四十一條第一項前段，罰金罰鍰提高標準條例第二條，判
決如主文。
本案經檢察官洪景明到庭執行職務。
中      華      民      國    九十一    年    一      月    二十四      日
                                臺灣桃園地方法院刑事第二庭
                                    法  官   王美玲
右正本證明與原本無異。
如不服本判決，應於判決送達後十日內向本院提出上訴狀( 應附繕本 )，上訴於
臺灣高等法院。
                                    書記官   賴玉真
中        華        民        國   九十一   年   一   月    二十七    日
附錄本案論罪科刑法條：
毒品危害防制條例第十一條第二項
持有第二級毒品者，處二年以下有期徒刑、拘役或新台幣三萬元以下罰金。
